【裁判字號】    99,訴,791
【裁判日期】    991115
【裁判案由】    妨害風化
【裁判全文】
臺灣桃園地方法院刑事判決               99年度訴字第791號
公  訴  人  臺灣桃園地方法院檢察署檢察官
被      告  乙○○
上列被告因妨害風化案件，經檢察官提起公訴（99年度偵字第11
004 號），本院判決如下：
    主  文
乙○○意圖使女子與他人為性交之行為，而容留以營利，處有期
徒刑肆月，如易科罰金，以新臺幣壹仟元折算壹日。扣案之潤滑
油壹瓶，沒收。
    事  實
一、乙○○基於意圖使女子與他人為性交行為以營利之犯意，於
    民國99年4 月3 日晚間8 時許，在其所經營之址設桃園縣中
    壢市○○路11號「11番越氏養生館」店內，媒介、容留店內
    無固定底薪之小姐甲○○與不特定之男客從事半套性交易（
    即以手磨蹭男性生殖器直至射精為止），其方式為乙○○以
    按摩費用2 小時新臺幣（下同）999 元之價格招攬客人，再
    由甲○○於幫客人按摩時主動詢問是否願意從事半套性交易
    ，若客人同意後，則由甲○○另外向客人收取500 元之性交
    易費用，而胡金淦與甲○○之分帳方式為胡金淦每個人頭抽
    399 元，餘由服務小姐甲○○取得，胡金淦並藉此方式招徠
    客人以營利。嗣為員警於99年4 月3 日晚間8 時35分許喬裝
    男客入內消費而查悉上情，並扣得潤滑油1 瓶。
二、案經桃園縣政府警察局中壢分局報告臺灣桃園地方法院檢察
    署檢察官偵查後提起公訴。
    理  由
壹、程序事項
一、按被告以外之人於審判外之言詞或書面陳述，除法律有規定
    者外，不得作為證據；又被告以外之人於審判外之陳述，雖
    不符合同法第159 條之1 至第159 條之4 之規定，但經當事
    人於審判程序同意作為證據，法院審酌該言詞陳述或書面陳
    述作成時之情況，認為適當者，亦得為證據。當事人、代理
    人或辯護人於法院調查證據時，知有第159 條第1 項不得為
    證據之情形，而未於言詞辯論終結前聲明異議者，視為有前
    項之同意，刑事訴訟法第159 條第1 項及第159 條之5 均有
    明文。經查：
  (一)證人即店內小姐甲○○於警詢及偵查中之證述、證人即喬裝
    嫖客之員警蕭凱文於偵查中之證述，固屬傳聞證據，惟檢察
    官、被告胡金淦就前揭審判外陳述之證據能力，於本院準備
    程序及審判期日時均不爭執，且迄至言詞辯論終結前亦未再
    聲明異議。經核上開證據資料製作時之情況，查無違法不當
    或證明力明顯過低之瑕疵，亦認為以之作為證據應屬適當。
  (二)至本件認定事實所引用之卷內其餘卷證資料（包括桃園縣政
    府警察局中壢分局普仁派出所扣押筆錄暨扣押物品目錄表、
    現場臨檢紀錄表、桃園縣政府98年12月18日府商登字第0980
    516829號函暨隨函所附之商業登記申請書、商業登記抄本、
    法務部調查局99年5 月31日調科參字第09900244020 號函各
    1 份等文書證據及物證），並無證據證明係公務員違背法定
    程序所取得，檢察官、被告胡金淦，均未於本院言詞辯論終
    結前爭執其證據能力，茲審酌該等書面陳述作成時之情況，
    並無不宜作為證據之情事，且本院認為以之作為本件論罪之
    證據，均與待證事實具有關聯性，作為本件之證據亦屬適當
    ，是依上開規定，自得為證據。
二、末卷附刑案現場照片4 張，係傳達照相當時現場情況，而透
    過照片傳達的情形與現場真實情形，在內容上的一致性，透
    過機械的正確性來加以保障，換言之，照片並不存在人對現
    實情形的知覺、記憶所經常發生的表現錯誤，是照片之性質
    亦非供述證據，並無傳聞法則之適用，於此亦別無證據證明
    上開資料有經偽造變造之情形，且經本件檢察官、被告胡金
    淦同意做為證據，是前開照片均具證據能力。
貳、實體事項：
一、惟訊據被告矢口否認有何妨害風化犯行，辯稱：伊不知小姐
    和客人在包廂裡面做什麼，在99年1 月26日阮氏娟蓉、甲○
    ○被查獲後，伊本來不讓甲○○做了，是甲○○一直拜託伊
    ，伊才讓她繼續做，伊店裡有規定不可以從事色情，本件喬
    裝員警來的時候也沒問，伊是直接叫甲○○帶他上去按摩，
    費用的話是有問才跟他算，之前按摩有作特價999 元，伊抽
    399 元，剩下的錢是小姐拿走，包廂的門沒有鎖，伊的養生
    館是單純按摩，沒有全套、半套，伊店裡也有男性服務生從
    事腳底按摩，一樓也有泡腳之沙發設備。另甲○○可能是因
    為不知道國語之意思，故其於警詢所言可能是點頭或表達錯
    誤云云。惟查：
  (一)證人即按摩小姐甲○○於警詢時證稱：伊帶喬裝嫖客之員警
    蕭凱文進入包廂油壓、指壓按摩約50分鐘後，便詢問是否要
    從事半套性交易，並告知需另外支付500 元，亦即連同按摩
    費用總共需支付1499元，經蕭凱文同意後，伊就將蕭凱文之
    褲子脫下，雙手塗抹潤滑液，撫摸蕭凱文之生殖器，蕭凱文
    見狀即表明伊是員警。伊係向胡金淦應徵，工作內容為指壓
    、油壓，指壓、油壓之價格為2 小時999 元，至於半套性交
    易則係另外收500 元，亦即合計收1,499 元，一個人頭胡金
    淦抽399 元，伊抽600 元，另外的500 元都是自己收取，潤
    滑油是老闆提供的，而該瓶潤滑油就是用來幫不特定男客為
    半套性交易所用，胡金淦自始都知悉伊有從事半套性交易等
    語綦詳（參見臺灣桃園地方法院檢察署99年度偵字第1100 4
    號卷宗第14頁）。復經證人即喬裝嫖客之員警蕭凱文於偵查
    及本院審理時結證稱：當天是伊、陳智勇及洪東成3 人前往
    ，由伊喬裝嫖客，其餘2 人在外面等支援，伊進去店裡後，
    一開始是胡金淦接待伊，胡金淦只叫甲○○帶伊到樓上包廂
    ，到3 樓包廂後，甲○○把包廂門關上，但並未上鎖，伊便
    脫掉便衣，換上店裡提供之浴衣，趴在包廂之按摩床上，甲
    ○○就開始幫伊油壓，當時甲○○有跟伊說消費方式為2小
    時999 元，約過50分鐘後，伊有跟甲○○說「再按下去會有
    生理反應怎麼辦？」，甲○○就主動跟伊說「要不要做半套
    ，幫你打手槍，收費是500 元」，當時伊說好，甲○○就脫
    下伊的內褲，並用油壓的潤滑油抹在伊的生殖器上要幫伊打
    手槍，伊就跟甲○○說要打一下電話，甲○○停止後，伊就
    打電話給其他同仁請他們進來，當時一樓還有其他3 位小姐
    ，伊之所以前往該養生館查緝，係因其他同仁說該店是新開
    幕，較易查緝，甲○○沒有跟伊說500 元怎麼收，伊也沒有
    問這是店家做還是甲○○個人的行為，但甲○○提議幫伊打
    手槍時是很自然的幫伊打，伊忘記包廂的門有無可看到外面
    的玻璃窗，也沒有仔細看包箱內有無警示燈等語明確（參見
    上開偵卷第43頁至第44頁及本院99年度訴字第791 號卷宗第
    15頁反面至第16頁反面）。是由上開2 名證人之證述可知，
    甲○○確實有於上揭時、地幫蕭凱文從事半套性交易無訛。
    又證人甲○○雖於偵查及本院調查時雖更異其詞，改稱：伊
    一開始沒有按摩經驗，是去被告所開設之養生館後，胡金淦
    及其他小姐才教伊如何按摩，伊每天學2 至3 小時，共學了
    1 個禮拜，而上開養生館有指壓、油壓及全身按摩，伊是用
    老闆提供的潤滑油幫客人按摩，沒有底薪，算人頭，2 小時
    999 元，伊抽600 元，店家抽399 元，伊跟客人說打手槍要
    多收500 元，而客人係在做完後再包箱內給伊錢，而伊在皮
    包內有準備零錢，以便找錢。應徵當時老闆有說不可以從事
    性交易，並告知被發現即會開除，伊第一次被查緝後，是因
    為伊求老闆，所以老闆才沒有開除伊。本件是伊主動問要不
    要做，並告知另外收500 元，伊雖然怕老闆發現，但想多賺
    一點錢云云（參見上開偵卷第37頁至第38頁及上開本院卷第
    13頁至第15頁）。而本件被告於本院審理時亦供陳：是因甲
    ○○再三保證伊才沒又開除甲○○，但伊有要求甲○○按摩
    時盡量把門打開，並有請人不定時巡視，而店內提供的潤滑
    油是精油，只是沒有區分精油等級云云，然由上開證人蕭凱
    文之證述可知，證人甲○○是極自然之情況下詢問蕭凱文是
    否要從事半套性交易，且於蕭凱文表示願意後，毫無顧忌的
    脫下蕭凱文之內褲，並將被告所提供之潤滑油塗抹於蕭凱文
    之生殖器上，是若如被告所言，其於應徵時即告知不可從事
    性交易，若遭發現要開除，甚而於證人甲○○前次為警查獲
    從事半套性交易後嚴正告知不可再為該行為，並有要求甲○
    ○盡量於按摩時將門打開，並會不定時請人巡視，則證人甲
    ○○於門未上鎖且門上之毛玻璃可從外大略看見內部及其前
    已因從事半套性交易遭被告嚴正警告之情況下，為避免其從
    事半套性交易行為遭被告發覺而失去該份工作，理會小心謹
    慎的確認被告是否有派人前往察看，而不會於蕭凱文答應後
    ，自然的脫掉蕭凱文之內褲，並將被告所提供之潤滑油直接
    塗抹在蕭凱文之生殖器上。又一般按摩精油，為避免質變，
    多會以玻璃瓶包裝並避免曝曬，被告乃專營養生、美容館之
    負責人，其對上情應知之甚詳，然觀之卷附之現場照片可知
    ，扣案之潤滑油係以類似小吃店裝醬汁之塑膠瓶分裝，而非
    以上開方式保存，顯與常情未合，益徵被告上開辯解顯係臨
    訟卸責之詞，不足採信。另被告雖辯以伊店裡也有男性服務
    生從事腳底按摩，一樓設有泡腳之沙發設備及甲○○可能是
    因為不知道國語之意思，故其於警詢所言可能是點頭或表達
    錯誤云云。然其店內於查獲當時並無男性服務生，一樓雖有
    沙發設備，而沙發前雖有小圓凳，但並無類似臉盆的泡腳設
    備及證人甲○○於警詢時因員警之說話或表達方式較為口語
    化，故其當時瞭解員警詢問之內容等情，業據證人蕭凱文於
    本院審理時結證明確（參見本院卷第17頁、第20頁反面），
    參以證人甲○○於本院審理時，面對檢察官及法官之詢問均
    能瞭解並一一回答，且於檢察官詢問國語聽說能力如何時，
    答以簡單聽的懂等情，足徵證人甲○○於警詢中所為之陳述
    並無表達錯誤，是自不得執此為有利於被告之認定。是於證
    人甲○○替證人即查獲警員蕭凱文從事半套性交易之過程，
    業經證人蕭凱文證述甚詳，核證人甲○○之警詢所述相符，
    且觀之查獲照片，該處包廂房門上有一片毛玻璃，從外可大
    略看見內部，而被告亦稱：該包廂門沒有上鎖，由包廂外可
    以看到包箱內之情況等語，核與證人蕭凱文於本院審理時之
    結證情節相符，足徵若證人甲○○私下在包廂內從事性交易
    ，極易遭被告查覺，而被告又陳稱：伊有告知店內小姐絕對
    不行與不特定男客從事性交易等語之情況下，若證人甲○○
    未事先徵得被告首肯從事性交易，焉有可能冒著被發現之風
    險，替證人蕭凱文從事半套性交易？此外，並有桃園縣政府
    警察局中壢分局普仁派出所扣押筆錄暨扣押物品目錄表、現
    場臨檢紀錄表、桃園縣政府98年12月18日府商登字第098051
    6829號函暨隨函所附之商業登記申請書、商業登記抄本各1
    份及刑案現場照片4 張附卷可參，復有扣案之潤滑油1 瓶可
    資佐證，是本件證人甲○○確有於上揭時、地從事半套性交
    易，且此情亦為被告所知悉，堪以認定。
  (二)按刑法第231 條第1 項前段之罪，其犯罪構成要件乃以行為
    人主觀上有營利及使男女與他人為性交或猥褻行為之犯意，
    客觀上有引誘、容留或媒介之行為為已足。故行為人只要以
    營利為目的，並有使男女與他人為性交或猥褻行為之意圖，
    而著手引誘、容留或媒介行為，即構成該罪，至於該男女與
    他人是否有為性交或猥褻之行為，及是否果於媒介後獲得利
    益，則非所問。又本條項所謂「營利」之意圖，判斷上實不
    以事先約定一定之比例抽成及從中抽取性交易費用為限，凡
    約定容留、媒介後給予客觀上相當之對價或因容留、媒介行
    為而從中獲得利益者（包括免除債務、給予好處及因此增加
    店內收入等），均屬之，要不能僅因雙方未約定一定金錢之
    抽成比例，逕論其欠缺營利之意圖。是本件被告與甲○○間
    就按摩客人部分如前所述既係以人頭方式抽取利益，則被告
    雖未直接由甲○○額外提供性服務予客人之價金中抽成得利
    ，然於按摩、美容同業削價競爭之壓力下，甲○○額外提供
    低於市價之性交易服務，自能為被告吸引來更多醉翁之意不
    在酒之顧客，進而增加被告店內按摩、美容之業績，使被告
    因而得利，故被告與甲○○間就性交易費用雖未事先約定抽
    成比例，然因被告於明知店內小姐甲○○有額外從事半套性
    交易服務之情況下，為增加店內收入，仍默許甲○○從事上
    揭行為，並因而從中獲利，揆諸前開說明，被告即有「營利
    」之意圖自屬無疑。綜上，本件被告確有媒介、容留他人以
    營利之舉無訛，且其顯有基於「營利」之意圖而容留並媒介
    甲○○與不特定男客為性交易之行為，應堪認定。是本件事
    證已臻明確，被告犯行堪以認定。
二、按刑法第231 條第1 項前段之圖利使人為性交或猥褻罪，其
    犯罪構成要件乃以行為人主觀上有營利及使男女與他人為性
    交或猥褻行為之犯意，客觀上有引誘、容留或媒介之行為已
    足，屬「意圖犯」，僅需有此不法營利之意圖存在，不以意
    圖實現（實際得利）為必要，亦為「形式犯」，僅需客觀上
    著手於引誘、容留或媒介性交之行為即構成犯罪，該男女與
    他人是否果有為性交或猥褻之行為，則非所問，亦即，一有
    此等行為，犯罪即時完成，無待任何具體有形之結果發生，
    性質與未遂犯並不相容，應無未遂犯可言（最高法院96年度
    臺上字第1770號、95年度臺上字第5439號、91年度臺上字第
    3531號等判決意旨參照）。查本件被告基於媒介女子甲○○
    與喬裝嫖客之員警為性交行為以營利之意圖，提供場所供甲
    ○○與喬裝嫖客之員警為性交行為，雖因男客係由員警所喬
    裝，實際上不可能為性交行為，然參照上開判決意旨，核被
    告所為，仍係犯刑法第231 條第1 項前段之意圖使女子與他
    人為性交而媒介以營利罪。被告意圖使女子與他人為性交之
    行為，雖先後有媒介、容留以營利之行為，惟各該行為間有
    時間先後之階段關係，其媒介之前階段行為應為容留之後階
    段行為所吸收，不另論罪（最高法院94年度臺上字第6002號
    判決意旨參照）。爰審酌被告將女性身體當作交易籌碼，並
    藉此牟利，不唯破壞社會善良風俗，且將人身體物化，嚴重
    扭曲社會之價值觀，實應非難，且其犯後猶飾詞否認，未見
    悔意，惟念及其未對社會造成重大危害及其犯罪之動機、目
    的等一切情狀，量處如主文所示之刑，並於斟酌本案犯罪情
    節及被告資力等節後，諭知如主文所示之易科罰金折算標準
    ，以資懲戒。
三、末扣案之潤滑油1 瓶，係於甲○○及蕭凱文所在之房間內查
    扣之物，且該潤滑油為被告所提供，而甲○○係以該潤滑油
    替男客為半套性行為乙情，業據證人甲○○及蕭凱文於本院
    審理時結證明確，是該潤滑油乃被告所有，供本件「容留」
    、「媒介」性交易所用之物無訛，爰依刑法第38條第1 項第
    2 款、第3 項之規定宣告沒收。
據上論斷，應依刑事訴訟法第299 條第1 項前段，刑法第231 條
第1 項前段、第41條第1 項前段、第38條第1 項第2 款，刑法施
行法第1 條之1 第1 項、第2 項但書，判決如主文。
本案經檢察官吳靜怡到庭執行職務。
中    華    民    國    99    年    11    月    15    日
                刑事第五庭  審判長法  官  潘政宏
                                  法  官  劉淑玲
                                  法  官  石蕙慈
以上正本證明與原本無異。
如不服本判決應於收受判決後10日內向本院提出上訴書狀，並應
敘述具體理由。其未敘述上訴理由者，應於上訴期間屆滿後20日
內向本院補提理由書( 均須按他造當事人之人數附繕本) 「切勿
逕送上級法院」。
                                 書記官    羅婉榕
中    華    民    國    99    年    11    月    15    日
附錄本件論罪科刑法條全文
中華民國刑法第231 條
（圖利使人為性交或猥褻罪）
意圖使男女與他人為性交或猥褻之行為，而引誘、容留或媒介以
營利者，處5 年以下有期徒刑，得併科10萬元以下罰金。以詐術
犯之者，亦同。
公務員包庇他人犯前項之罪者，依前項之規定加重其刑至二分之
一。

司法院資訊處製作；財團法人民間司法改革基金會備份。
